臺灣桃園地方法院刑事判決　　　　　　　94年度簡上字第48號
上　訴　人　臺灣桃園地方法院檢察署檢察官
被　　　告　丙○○　男　25歲（民國68年10月27日生）
　　　　　　　　　　國民
上列上訴人因被告竊盜案件，不服本院桃園簡易庭（刑事庭獨任
法官）於九十三年十二月二十一日所為之九十三年度桃簡字第二
０二六號刑事簡易判決（原檢察官聲請簡易判決處刑案號：九十
三年度偵字第一五二五七號），提起上訴，及移送併案（九十三
年度偵字第一七二一六號、一九七三二號，九十四年度偵字第一
三一七號），本院合議庭改依通常程序，自為第一審判決如下：
    主  文
原判決撤銷。
丙○○連續攜帶兇器，毀越門扇，於夜間侵入住宅竊盜，處有期
徒刑壹年，如易科罰金，以參佰元（即新臺幣玖佰元）折算壹日
。扣案鐵撬壹支，沒收之。
    事  實
一、丙○○基於意圖為自己不法所有之概括犯意，於如附表所列
    時地，以如附表所示之方法，竊取如附表所列之被害人所有
    之財物。分別於民國九十三年九月十六日，為警當場查獲如
    附表編號一之行為；九十三年十月二十二日夜間一時許，駕
    駛如附表編號四竊得之汽車，並於車上為施用而持有毒品，
    為警於桃園縣大園鄉三石村石一之二號旁當場查獲，因而供
    出如附表編號四之行為，另因施用毒品案件於臺灣桃園看守
    所附設勒戒所執行觀察、勒戒時，經警採集如附表編號二、
    三處所之指紋，發現為其所為，而於九十三年十一月三十日
    借提應訊時坦承如附表編號三、四之行為。
二、案經桃園縣政府警察局龜山分局、大園分局及桃園分局，分
    別報請臺灣桃園地方法院檢察署檢察官，聲請簡易判決處刑
    及提起上訴併案。
    理  由
一、按被告（或共犯）之自白，不得作為有罪判決之唯一證據，
    仍應調查其他必要之證據，以察其是否與事實相符，刑事訴
    訟法第一百五十六條第二項就此定有明文。其立法目的乃欲
    以補強證據擔保自白之真實性，亦即以補強證據之存在，藉
    以限制向有「證據之王」稱號的自白在證據上之價值，質言
    之，本條項乃對於自由心證原則之限制，關於自白之證明力
    ，採取證據法定原則，使自白僅具有一半之證明力，尚須另
    有其他補強證據以補足自白之證明力。而所謂補強證據，最
    高法院七十四年台覆字第一０號曾經加以闡釋：「指除該自
    白本身以外，其他足資以證明自白之犯罪事實確具有相當程
    度真實性之證據而言。雖其所補強者，非以事實之全部為必
    要，但亦須因補強證據與自白之相互利用，而足以使犯罪事
    實獲得確信者，始足當之」。司法院大法官議決釋字第五八
    二號解釋文後段，對於本條項所謂「其他必要之證據」，著
    有闡釋，足為刑事審判上操作「自白」與「補強證據」時之
    參考標準，茲節錄引述如下：「刑事審判基於憲法正當法律
    程序原則，對於犯罪事實之認定，採證據裁判及自白任意性
    等原則。刑事訴訟法據以規定嚴格證明法則，必須具證據能
    力之證據，經合法調查，使法院形成該等證據已足證明被告
    犯罪之確信心證，始能判決被告有罪；為避免過分偏重自白
    ，有害於真實發見及人權保障，並規定被告之自白，不得作
    為有罪判決之唯一證據，仍應調查其他必要之證據，以察其
    是否與事實相符。基於上開嚴格證明法則及對自白證明力之
    限制規定，所謂『其他必要之證據』，自亦須具備證據能力
    ，經合法調查，且就其證明力之程度，非謂自白為主要證據
    ，其證明力當然較為強大，其他必要之證據為次要或補充性
    之證據，證明力當然較為薄弱，而應依其他必要證據之質量
    ，與自白相互印證，綜合判斷，足以確信自白犯罪事實之真
    實性，始足當之」。
二、訊據被告丙○○對於前述犯罪事實均坦承不諱，核與其警詢
    及偵查訊問筆錄內容均大致相符，復有被告所不爭執之證人
    即如附表所示之各被害人警詢筆錄在卷為證，另有被害人等
    所具領之贓物領據分別附卷可證。又查被告如附表編號一、
    三之犯行，另有扣案鐵橇一支在卷可證；如附表編號四之犯
    行，自承係持一般文具用剪刀，業已丟棄等語，此等工具客
    觀上均足以危害人之生命、身體，且依實務向來採客觀上是
    否足以傷人，而不考量被告主觀上是否有用以傷人之意之見
    解，仍屬兇器。是本案除有被告之自白外，復有如前各項補
    強證據，足以補強被告自白之真實性，本案事證明確，被告
    應予論罪科刑。
三、核被告如附表編號一、三所為，係犯刑法第三百二十一條第
    一項第一至三款之攜帶兇器、毀越其他安全設備及門扇、於
    夜間侵入住宅竊盜；編號二係犯刑法第三百二十一條第一項
    第一、二款之踰越門扇、於夜間侵入住宅竊盜；編號四所為
    係犯攜帶兇器竊盜罪。編號三之檳榔攤係被害人戊○○向編
    號二之被害人丁○○所承租，有租賃契約影本一件附偵查卷
    足證，且被害人戊○○以獨立之門鎖與其他空間隔開，不能
    謂非獨立而有人居住之住宅空間，惟被告係侵入該建築物後
    緊接著破壞門鎖設施，竊取檳榔攤內財物，編號二、三犯行
    時間、行為密接，顯係基於一個單一犯意之接續行為，應論
    以一個刑法第三百二十一條第一項第一至三款之攜帶兇器、
    毀越門扇、於夜間入住宅竊盜。此犯行與編號一、四之犯行
    ，所犯時間接近、行為、手法亦相同，所犯竊盜罪之基本竊
    盜事實亦同，仍屬同一罪名之範圍，惟場所尚有區別，是雖
    非接續犯，惟顯係基於概括犯意為之，係連續犯，應從一重
    之刑法第三百二十一條第一項第一至三款之攜帶兇器、毀越
    門扇、於夜間入住宅竊盜既遂罪處斷，並依刑法第五十六條
    之規定，加重其刑。附表編號二至四之犯行雖未經公訴人提
    起公訴，惟經檢察官以裁判上一罪為由，對於原審判決上訴
    ，並移送本院併案，本院亦認與聲請簡易判決處刑之犯罪事
    實，具有連續犯之裁判上一罪之關係，基於公訴不可分原則
    ，自均為起訴效力所及，又因審判不可分之原則，本院自得
    一併審究。原審未及審酌編號二至四之犯罪事實，自有未當
    ，應予撤銷改判。爰審酌被告年輕力壯卻無所事事，自承係
    為購買施用之毒品始竊取財物之素行、動機及目的，所為顯
    然漠視他人財產權利，欠缺尊重法治之態度，另斟酌其竊取
    之財物非鉅之犯罪手段及犯罪所生危害，及被告犯後於偵、
    審程序中均坦承犯行，犯後態度尚稱良好等一切情狀，量處
    如主文所示之刑。扣案鐵橇一支為供犯本案所用之物，且為
    被告持有中被查獲，應依刑法第三十八條第一項第二款，宣
    告沒收之；至行竊用之剪刀一把，非違禁物，雖為被告所有
    ，惟於犯後已經丟棄，業據被告供明在卷，自不予宣告沒收
    ，併此敘明。
據上論斷，應依刑事訴訟法第四百五十五條之一第三項、第四百
五十二條、第三百六十九條第一項前段、第三百六十四條、第二
百九十九條第一項前段，刑法第五十六條、第三百二十一條第一
項第一款、第二款、第三款，刑法第三十八條第一項第二款，判
決如主文。
本案經檢察官林鈺雄到庭執行職務
中　　華　　民　　國　　94　　年　　5 　　月　　9 　　日
                  臺灣桃園地方法院刑事第六庭
                      審判長法　官  林　孟　宜
                            法　官  陳　永　來
                  　　　　　法　官　錢　建　榮
以上正本證明與原本無異。
如不服本判決，應於送達後10日內，向本院提出上訴狀。
                            書記官　翁其良
中　　華　　民　　國　　94　　年　　5 　　月　　23　　日
【附表】
┌──┬────┬──────┬────────┬───┬──────┐
│編號│時    間│ 地     點  │ 　竊得財物  　 │被害人│犯 罪 手 法 │
├──┼────┼──────┼────────┼───┼──────┤
│一  │九十三年│桃園縣龜山鄉│臺灣啤酒四箱、維│乙○○│持鐵撬將冷氣│
│    │九月十六│振興路六十號│士比五箱、飲料六│      │撬開，自冷氣│
│    │日凌晨一│「金寶寶檳榔│箱、BOSS香煙十四│      │孔入內竊取。│
│    │時許    │攤」        │包、峰香煙十包、│      │            │
│    │        │            │藍星香煙二十包  │      │            │
├──┼────┼──────┼────────┼───┼──────┤
│二  │九十三年│桃園縣桃園市│酒類乙批、卡拉Ｏ│丁○○│以腳踹開鋁門│
│    │十月二日│三民路一段六│Ｋ播放主機二台、│      │侵入行竊    │
│    │凌晨一時│九號後段「千│監視錄影器材二台│      │            │
│    │許      │巧虹卡拉ＯＫ│                │      │            │
│    │        │店」        │                │      │            │
├──┼────┼──────┼────────┼───┼──────┤
│三  │九十三年│桃園縣桃園市│香煙、維士比、保│戊○○│以自備鐵撬破│
│    │十月二日│三民路一段六│力達、啤酒等（數│      │壞檳榔攤門鎖│
│    │凌晨一時│九號前段「千│目不詳），約價值│      │侵入行竊    │
│    │許      │歲爺檳榔攤」│新台幣一萬元、現│      │            │
│    │        │            │金約新台幣五百元│      │            │
├──┼────┼──────┼────────┼───┼──────┤
│四  │九十三年│桃園縣桃園市│八Ｇ－六六四一號│甲○○│持剪刀將車之│        │
│    │十月間某│南平路附近  │自小貨車        │      │電門撬開，再│
│    │日      │            │                │      │插入啟動電門│
│    │        │            │                │      │竊取。      │
└──┴────┴──────┴────────┴───┴──────┘
